Oleksii Koba



Dane osobowe



otpusk.kiev@gmail.com



+48 531 404 819



Polskie, ukraińskie



frontendpolska.pl/pl

Umiejętności

Prisma ORM

Three.js

Next	••••
React.js	••••
JavaScript	••••
TypeScript	••••
CMS Drupal 8/9/10	••••
Twig	••••
HTML	••••
SCSS	••••
CSS	••••
Tailwind	••••
Bootstrap	••••
Redux	••••
Nest.js	••••

Profil

Jestem Front-End Developerem na poziomie mid z ponad 7-letnim doświadczeniem w pracy z CMS Drupal 8/9/10, Twig, JavaScript, Bootstrap, SCSS i HTML. Tworzę nowoczesne, responsywne i wydajne interfejsy, dbając o estetykę i funkcjonalność. Pracowałem również z TypeScript, React, Next.js oraz Tailwind CSS, budując zarówno klasyczne strony, jak i zaawansowane aplikacje webowe. Moim celem jest rozwój w architekturze front-endu oraz pogłębianie wiedzy o React i Next.js, aby tworzyć intuicyjne i skalowalne rozwiązania.

Doświadczenie zawodowe

Full-Stack Developer

lut 2024 - obecnie

TERMA Sp. z o.o., Gdansk

Tworzenie i rozwój wielojęzycznych stron internetowych opartych na CMS Drupal 8/9/10, w tym:

- Dostosowywanie i rozbudowa skórek Drupal (np. Bootstrap Barrio, Bootstrap 5, Claro, Olivero, Adminal),
- Wykorzystanie dodatkowych modułów lub tworzenie własnych, ich konfiguracja i wzajemne wykorzystanie (np. rozbudowa mapy z geolokalizacją urządzeń przy użyciu Views i Google Map Field),
- Rozbudowa front-endu: integracja SCSS, JavaScript, HTML, Bootstrap
 4/5, RWD na podstawie layoutów z Figma, z wykorzystaniem modułów
 Drupal, takich jak Views, Twig Tweak, Twig Field Value, Paragraphs, Slick ...
- SEO optymalizacja stron z użyciem modułów Metatag, Simple XML Sitemap, Google Tag, AdvAgg CSS/JS, Responsive Image, Image Optimize oraz innych, w tym poprawa wydajności, kompresja zasobów oraz konfiguracja metadanych i mapy strony.

Administrowanie i utrzymanie działających stron:

- Aktualizacja jądra Drupal (np. z wersji 9 do 10), modułów (za pomocą Composer lub przez panel administracyjny) oraz rozwiązywanie problemów występujących podczas aktualizacji,
- Rozwiązywanie błędów widocznych w raportach o stanie witryny

Full-Stack developer

maj 2021 - obecnie

WEB DEVELOPMENT OLEKSII KOBA, Gdansk

- Tworzenie i utrzymanie aplikacji webowych opartych na Next.js, React, Tailwind CSS, React Bootstrap, SCSS.
- Implementacja wielojęzyczności w aplikacjach z wykorzystaniem next-intl.
- Tworzenie backendu aplikacji przy użyciu Nest.js oraz Mongoose.
- Testowanie API za pomocą Postman.

Front End Developer

kwi 2016 - lut 2024

TERMA Sp. z o.o., Gdańsk

- Tworzenie i rozwój stron internetowych opartych na CMS Drupal 8/9/10 –
 zarówno samodzielnie (odpowiadałem za front-end i back-end), jak i w
 ramach zespołu.
- Dostosowywanie i rozbudowa skórek Drupal (m.in. Bootstrap Barrio, Bootstrap 5) do specyficznych wymagań, w tym wykorzystanie dodatkowych modułów lub tworzenie własnych.

Wyrażam zgodę na przetwarzanie moich danych osobowych zawartych w CV dla potrzeb niezbędnych do realizacji procesu rekrutacji oraz przyszłych procesów rekrutacyjnych zgodnie z Rozporządzeniem Parlamentu Europejskiego i Rady (UE) 2016/679 z dnia 27 kwietnia 2016 r. (RODO).

Języki

polski
angielski
rosyjski
ukraiński

Hobby i zainteresowania

- Tworzenie projektów typu "pet project" — aplikacji webowych z użyciem React, Redux, Next.js, Nest.js i Prisma
- Kolekcjonowanie monet i medali

- Implementacja front-endu w HTML, SCSS, JavaScript, Bootstrap 4/5, Twig, zgodnie z zasadami Responsive Web Design (RWD).
- Przygotowanie formularzy kontaktowych z wykorzystaniem modułów Drupal oraz dodanie zabezpieczeń przed spamem (Webform, Antibot, HoneyPot i inne).
- Testowanie i optymalizacja stron pod kątem SEO (Google PageSpeed Insights).
- Drupal 7: dodawanie i modyfikacja podstron, tworzenie formularzy (HTML, SCSS, Bootstrap, JavaScript, PHP).
- **Optymalizacja wydajności Drupal** poprzez konwersję obrazów do WebP, dynamiczne resize'owanie oraz wykorzystanie mechanizmów cache.
- Tworzenie i utrzymanie stron opartych na Vue.js 2 (HTML, SCSS, Bootstrap 4/5, JavaScript, Vue 2, Vue I18n)
- Tworzenie i utrzymanie stron statycznych w HTML, SCSS,
- Bootstrap 4/5, JavaScript (landing pages).
- Wykorzystanie *Figma* przy projektowaniu i wdrażaniu layoutów.

Menedżer ds. obliczania produktu turystycznego

wrz 2015 - mar 2016

OPERATOR TURYSTYCZNY ALF, Kjow, Ukraina

- Tworzenie i kalkulacja wyjazdów turystycznych zgodnie z programem "Samotur" na podstawie cen partnerów,
- Tworzenie i wprowadzanie rejsów, usług dodatkowych oraz bloków lotniczych w programie "Samo-tur",
- Wprowadzanie zniżek, marż, ofert specjalnych oraz dopłat w programie "Samo-tur".

Administrator strony www

maj 2012 - sie 2015

Travel company "A-YA Tour", Kiev, Ukraine

- Zarządzanie stroną internetową (CMS WordPress),
- Dodawanie i aktualizacja treści,
- Przygotowanie materiałów graficznych do wykorzystania na stronie internetowej i w mediach społecznościowych (Gimp, Paint),
- Obsługa i przetwarzanie zamówień przychodzących ze strony internetowej.

Wykształcenie

Magister

lip 2000 - lip 2005

Kijowski Uniwersytet Narodowy im. Tarasa Szewczenki

Kierunek: historia

Specjalizacja: historia Ukrainy

Kursy

Front-End Developer

cze 2017

Skończyłem kurs Front-End Developer w InfoShare Academy Gdańsk.

Kursy języka polskiego

sty 2015

Skończyłem kurs języka polskiego przy Domu Polskim w Kijowie.

Wyrażam zgodę na przetwarzanie moich danych osobowych zawartych w CV dla potrzeb niezbędnych do realizacji procesu rekrutacji oraz przyszłych procesów rekrutacyjnych zgodnie z Rozporządzeniem Parlamentu Europejskiego i Rady (UE) 2016/679 z dnia 27 kwietnia 2016 r. (RODO).